---
title: "Análisis de Partido"
output: 
  flexdashboard::flex_dashboard:
    orientation: columns
    theme: 
      version: 5
      bg: "#265C69"
      fg: "#2F2D26"
      primary: "#675D69"
      secondary: "#6D8280"
      Info: "#A9D9E3"
      base_font:
        google: "Prompt"
      code_font:
        google: "JetBrains Mono"
    social: ['facebook', 'twitter', 'linkedin', 'menu']

---
<style>
.nav-tabs-custom .nav-tabs li.active a {
  color: blue;
}

.nav-tabs-custom .nav-tabs li:not(.active) a {
  color: red;
}
.value-box {
  font-size: 18px;
  text-align: center;
}
.value-box .value {
    color: white;
}
</style>

```{r setup, include = FALSE}
library(flexdashboard)
library(StatsBombR)
library(tidyverse)
library(SBpitch)
library(cowplot)


#bslib::bs_themer()
```

```{r}
load(url('https://github.com/sabarcap/statbombs_statistics/raw/main/Euro_2020_con_360.RData'))
```

```{r }
remates <- events.df %>%
  group_by(team.name) %>%
  summarise( shots = sum(type.name == 'Shot', na.rm = T)) %>%
  arrange(team.name)

```

```{r }
remates_al_arco <- events.df %>%
  group_by(team.name) %>%
  filter(shot.outcome.name %in% c('Saved', 'Goal')) %>%
  summarise( shots_goal = sum(type.name == 'Shot')) %>%
  arrange(team.name)
  
```

```{r }
poss__x <- events.df %>%
  group_by(possession_team.name) %>%
  summarise( TimeInPoss = sum(TimeInPoss)) %>%
  transmute(possession_team.name, percent = TimeInPoss/sum(TimeInPoss, 1)) %>%
  arrange(possession_team.name)

```

```{r }
passes_count <- events.df %>%
  group_by(team.name) %>%
  filter(is.na(pass.type.name) | pass.type.name != 'Recovery') %>%
  summarise( Pass_Count = sum(type.name == 'Pass')) %>%
  arrange(team.name)

```

```{r }
passes_precision <- events.df %>%
  group_by(team.name) %>%
  filter(type.name == 'Pass') %>%
  select(pass.outcome.name) %>%
  transmute( team.name, percent = sum(is.na(pass.outcome.name))/length(pass.outcome.name)) %>%
  arrange(team.name) %>%
  unique()
```
```{r}
fouls_global <- events.df %>%
  group_by(team.name) %>%
  filter(type.name == 'Foul Committed' & is.na(foul_committed.advantage)) %>%
  summarise( Fouls_Commited = sum(type.name == 'Foul Committed' )) %>%
  arrange(team.name)
```

```{r}
yellow_card <- events.df %>%
  group_by(team.name) %>%
  filter(is.na(foul_committed.card.name) | foul_committed.card.name == 'Yellow Card' ) %>%
  summarise( YellowCard = sum(!is.na(foul_committed.card.name))) %>%
  arrange(team.name)

red_card <- events.df %>%
  group_by(team.name) %>%
  filter(is.na(foul_committed.card.name) | foul_committed.card.name == 'Red Card' | foul_committed.card.name == 'Second Yellow' ) %>%
  summarise( RedCard = sum(!is.na(foul_committed.card.name))) %>%
  arrange(team.name)
```



# Prueba

##
### {data-width=200}
```{r}
valueBox(value = formattable::comma(cat(paste(unique(events.df$team.name[1])))),
         color = 'navy')
```

###
```{r}
valueBox(formattable::comma(cat(paste(remates[1, 2]))))
```

###
```{r}
valueBox(formattable::comma(cat(paste(remates_al_arco[1, 2]))))
```

###
```{r}
valueBox(formattable::comma(cat(paste(round(poss__x[1, 2], 2)*100,'%'))))
```

###
```{r}
valueBox(formattable::comma(cat(paste(passes_count[1, 2]))))
```

###
```{r}
valueBox(formattable::comma(cat(paste(round(passes_precision[1, 2], 2)*100, '%'))))
```

###
```{r}

valueBox(formattable::comma(cat(paste(fouls_global[1, 2]))))
```

###
```{r}
valueBox(formattable::comma(cat(paste(ifelse(is.na(yellow_card[1, 2]), 0, yellow_card[1, 2])))))
```

###
```{r}
valueBox(formattable::comma(cat(paste(ifelse(is.na(red_card[1, 2]), 0, red_card[1, 2])))))
```


##
### {data-width=600}
```{r}
valueBox(formattable::comma(cat(paste('ESTADISTICOS'))),
         color = 'info')
```

### 
```{r}
valueBox(formattable::comma(cat(paste('Remates'))))
```

###
```{r}
valueBox(formattable::comma(cat(paste('Remates al Arco'))))
```

###
```{r}
valueBox(formattable::comma(cat(paste('Posesión de Balón'))))
```

###
```{r}
valueBox(formattable::comma(cat(paste('Número de Pases con tenencia de balón'))))
```

###
```{r}
valueBox(formattable::comma(cat(paste('Porcentaje Precisión de Pases'))))
```

###
```{r}
valueBox(formattable::comma(cat(paste('Faltas cometidas'))))
```

###
```{r}
valueBox(formattable::comma(cat(paste('Tarjetas Amarillas'))))
```

###
```{r}
valueBox(formattable::comma(cat(paste('Tarjetas Rojas'))))
```


##
### {data-width=200}
```{r}
valueBox(formattable::comma(cat(paste(unique(events.df$team.name[2])))),
         color = 'navy')
```

###
```{r}
valueBox(formattable::comma(cat(paste(remates[2, 2]))))
```

###
```{r}
valueBox(formattable::comma(cat(paste(remates_al_arco[2, 2]))))
```

###
```{r}
valueBox(formattable::comma(cat(paste(round(poss__x[2, 2], 2)*100,'%'))))
```

###
```{r}
valueBox(formattable::comma(cat(paste(passes_count[2, 2]))))
```

###
```{r}
valueBox(formattable::comma(cat(paste(round(passes_precision[2, 2], 2)*100, '%'))))
```

###
```{r}
valueBox(formattable::comma(cat(paste(fouls_global[2, 2]))))
```

###
```{r}
valueBox(formattable::comma(cat(paste(ifelse(is.na(yellow_card[2, 2]), 0, yellow_card[2, 2])))))
```

###
```{r}
valueBox(formattable::comma(cat(paste(ifelse(is.na(red_card[2, 2]), 0, red_card[2, 2])))))
```





# Gráficos {data-orientation=rows}
```{r message=FALSE, warning=FALSE, cache=FALSE}
img_url <- ('https://github.com/sabarcap/statbombs_statistics/raw/main/pitch_draw.jpg')
img_temp <- tempfile()
download.file(img_url, img_temp, mode = 'wb')
img <- jpeg::readJPEG(img_temp)
invisible(file.remove(img_temp))

g <- grid::rasterGrob(img, width=unit(1,"npc"), height=unit(1,"npc"), interpolate = F)

```

```{r}
df_events <- events.df %>% 
  soccermatics::soccerTransform(method = "statsbomb") %>%
  rename("x" = "location.x",
         "y" = "location.y",
         "endx" = "pass.end_location.x",
         "endy" = "pass.end_location.y",
         "From" = "player.name",
         "team" = "team.name") %>%
  mutate(y = 68 - y,
         endy = 68 - endy,
         x = ifelse(!is.na(x), 105 - x, x),
         endx = ifelse(!is.na(x), 105 - endx, endx))
```
```{r}
pases_completados <- events.df %>%
  group_by(team.name) %>%
  filter(type.name == 'Pass' & is.na(pass.outcome.name)) %>%
  select(team.name, player.name, location.x, location.y, pass.end_location.x, pass.end_location.y) %>%
  soccermatics::soccerTransform(method = "statsbomb") %>%
  rename("x" = "location.x",
         "y" = "location.y",
         "endx" = "pass.end_location.x",
         "endy" = "pass.end_location.y",
         "From" = "player.name",
         "team" = "team.name") %>%
  mutate(y = 68 - y,
         endy = 68 - endy,
         x = ifelse(!is.na(x), 105 - x, x),
         endx = ifelse(!is.na(x), 105 - endx, endx))
  
```
```{r}
palette <- paletteer::paletteer_d("RColorBrewer::YlOrRd", direction = 1)
 

```



Row
-------------------------------------
### Passing Network France
```{r }
#El equipo que se plotea son los titulares del comienzo del partido. Filtro los pases hasta la 1era roja, sustitucion, fin del partido 
first_red_card_minute <- df_events %>% 
  filter(foul_committed.card.name %in% c("Second Yellow", "Red Card")) %>%
  filter(team == 'France') %>%
  summarise_at("minute", min, na.rm = T) %>%
  as.numeric()

first_substitution_minute <- df_events %>% 
  filter(team == 'France') %>%
  filter(type.name == "Substitution") %>%
  summarise_at("minute", min, na.rm = T) %>%
  as.numeric()

max_minute <- max(df_events$minute, na.rm = T)

nodes <- df_events %>% 
  filter(type.name == "Pass" & 
         team == 'France' & 
         minute < min(first_red_card_minute, first_substitution_minute, max_minute, na.rm = T)) %>%
  filter(is.na(pass.outcome.name)) %>%
  group_by(From) %>%
  dplyr::summarise(x = median(x, na.rm=T), y = median(y, na.rm=T), num_pass = n()) %>%
  na.omit() %>%
  mutate(size = scales::rescale(num_pass, c(2, 15), c(min(num_pass), max(num_pass)))) #maxNodeSize = 15

```
```{r }
pitch_p <-   ggplot() +
  annotation_custom(g, xmin = -0.5, xmax = 105.5, ymin = -0.5, ymax = 68.5) +
  scale_x_continuous(limits = c(-0.5, 105.5), expand = c(0,0)) +
  scale_y_continuous(limits = c(-0.5, 68.5), expand = c(0,0)) +
  #labs(x = "", y = "", title = title, subtitle = subtitle, caption = "@DatoFutbol_cl") +
  theme_bw() +
  theme(panel.grid.major = element_blank(), 
        panel.grid.minor = element_blank(),
        panel.border = element_blank(),
        axis.text = element_blank(),
        axis.ticks = element_blank(),
        plot.title = element_text(vjust = -0.2, size = 14),
        plot.subtitle = element_text(size = 10, face = "italic"),
        plot.caption = element_text(size = 10, vjust = 7),
        plot.margin = unit(c(0.6, 0.8, 0.2, 0.4), "cm"))

p <- pitch_p +

  geom_point(data = nodes, aes(x = x, y = y, size = size),
             pch = 21, fill = 'grey', col = "red", alpha = 0.8, stroke = 3, 
             ) + 
            scale_size_identity() +
            scale_alpha_identity() +
            guides(size = F) +

  ggrepel::geom_label_repel(data = nodes, aes(x, y, label=From),
                     force_pull = 0,
                     point.padding = 0.1,
                     size = 4, col="white", fill="grey30", alpha=0.6, #labelSize = 4
                     min.segment.length = 0)

plot(p)
```


### Passing Network Germany

```{r }
#El equipo que se plotea son los titulares del comienzo del partido. Filtro los pases hasta la 1era roja, sustitucion, fin del partido 
first_red_card_minute <- df_events %>% 
  filter(foul_committed.card.name %in% c("Second Yellow", "Red Card")) %>%
  filter(team == 'Germany') %>%
  summarise_at("minute", min, na.rm = T) %>%
  as.numeric()

first_substitution_minute <- df_events %>% 
  filter(team == 'Germany') %>%
  filter(type.name == "Substitution") %>%
  summarise_at("minute", min, na.rm = T) %>%
  as.numeric()

max_minute <- max(df_events$minute, na.rm = T)

nodes <- df_events %>% 
  filter(type.name == "Pass" & 
         team == 'Germany' & 
         minute < min(first_red_card_minute, first_substitution_minute, max_minute, na.rm = T)) %>%
  filter(is.na(pass.outcome.name)) %>%
  group_by(From) %>%
  dplyr::summarise(x = median(x, na.rm=T), y = median(y, na.rm=T), num_pass = n()) %>%
  na.omit() %>%
  mutate(size = scales::rescale(num_pass, c(2, 15), c(min(num_pass), max(num_pass)))) #maxNodeSize = 15

```
```{r}
pitch_p <-   ggplot() +
  annotation_custom(g, xmin = -0.5, xmax = 105.5, ymin = -0.5, ymax = 68.5) +
  scale_x_continuous(limits = c(-0.5, 105.5), expand = c(0,0)) +
  scale_y_continuous(limits = c(-0.5, 68.5), expand = c(0,0)) +
  
  theme_bw() +
  theme(panel.grid.major = element_blank(), 
        panel.grid.minor = element_blank(),
        panel.border = element_blank(),
        axis.text = element_blank(),
        axis.ticks = element_blank(),
        plot.title = element_text(vjust = -0.2, size = 14),
        plot.subtitle = element_text(size = 10, face = "italic"),
        plot.caption = element_text(size = 10, vjust = 7),
        plot.margin = unit(c(0.6, 0.8, 0.2, 0.4), "cm"))

p <- pitch_p +

  geom_point(data = nodes, aes(x = x, y = y, size = size),
             pch = 21, fill = 'grey', col = "red", alpha = 0.8, stroke = 3, 
             ) + 
            scale_size_identity() +
            scale_alpha_identity() +
            guides(size = F) +

  ggrepel::geom_label_repel(data = nodes, aes(x, y, label=From),
                     force_pull = 0,
                     point.padding = 0.1,
                     size = 4, col="white", fill="grey30", alpha=0.6, #labelSize = 4
                     min.segment.length = 0)

plot(p)
```



Row
-------------------------------------
### Mapa de calor de Pases France
```{r}

heat_pass_map_team1 <- 
  create_Pitch(grass_colour = "gray15", background_colour = "gray15", line_colour = "white") +
    geom_density_2d_filled(data = pases_completados %>% filter(team == 'France'),
                         aes(x = endx, y = endy, fill = ..level..,),
                         alpha = .4, 
                        contour_var = "ndensity", 
                        breaks = seq(0.1, 1.0, length.out = 10)) +
    # scale_x_continuous(limits = c(0, 105)) +
    # scale_y_continuous(limits = c(0, 68)) +
    scale_fill_manual(values = c(palette), aesthetics = c("fill", "color")) +
  
  theme(legend.position = "none")



plot(heat_pass_map_team1)

```




### Mapa de Calor de Pases Germany

```{r}

heat_pass_map_team2<- 
  create_Pitch(grass_colour = "gray15", background_colour = "gray15", line_colour = "white") +
    geom_density_2d_filled(data = pases_completados %>% filter(team == 'Germany'),
                         aes(x = endx, y = endy, fill = ..level..,),
                         alpha = .4, 
                        contour_var = "ndensity", 
                        breaks = seq(0.1, 1.0, length.out = 10)) +
    # scale_x_continuous(limits = c(0, 105)) +
    # scale_y_continuous(limits = c(0, 68)) +
    scale_fill_manual(values = c(palette), aesthetics = c("fill", "color")) +
  
  theme(legend.position = "none")



plot(heat_pass_map_team2)

```


# Dataset {data-orientation=columns}
 
Row {data-width=350}
-------------------------------------
### Cuadro A

Row {.tabset}
-------------------------------------
### Minutos en Cancha: France
```{r}
events.df <- events.df %>% 
  group_by(match_id) %>% 
  mutate(end = max(ElapsedTime))

minutes <- events.df %>%
  mutate(inicio = 0) %>%
  group_by(match_id, player.name) %>%  
  filter(row_number() == 1) %>%
  select(team.name, player.name, ElapsedTime, end, inicio) %>% 
  na.omit() %>% 
  group_by(match_id) %>% 
  top_n(22, -ElapsedTime) %>% 
  select(-ElapsedTime)

minutes <- rbind(minutes, events.df %>% 
    filter(type.name == "Substitution") %>% 
    select(match_id, team.name, player.name = substitution.replacement.name, end, inicio = ElapsedTime))

minutes <- left_join(
  minutes,
  events.df %>% 
    filter(type.name == "Substitution") %>% 
    select(match_id, team.name, player.name, end = ElapsedTime),
  by = c("match_id", "team.name", "player.name"))

minutes <- minutes %>% 
  mutate(end = if_else(end.y < end.x, end.y, end.x),
         end = if_else(is.na(end.y), end.x, end.y)) %>%
  mutate(mins = round((end - inicio) / 60, 0)) %>%
  select(-end.x, -end.y)%>%
  filter(team.name == 'France')

minutes <- minutes %>%
  ungroup() %>%
  select(Equipo = team.name,
         Jugador = player.name,
         Minutos_en_Juego = mins)


DT::datatable(minutes)

```



### Minutos en Cancha: Germany
```{r}
events.df <- events.df %>% 
  group_by(match_id) %>% 
  mutate(end = max(ElapsedTime))

minutes <- events.df %>%
  mutate(inicio = 0) %>%
  group_by(match_id, player.name) %>%  
  filter(row_number() == 1) %>%
  select(team.name, player.name, ElapsedTime, end, inicio) %>% 
  na.omit() %>% 
  group_by(match_id) %>% 
  top_n(22, -ElapsedTime) %>% 
  select(-ElapsedTime)

minutes <- rbind(minutes, events.df %>% 
    filter(type.name == "Substitution") %>% 
    select(match_id, team.name, player.name = substitution.replacement.name, end, inicio = ElapsedTime))

minutes <- left_join(
  minutes,
  events.df %>% 
    filter(type.name == "Substitution") %>% 
    select(match_id, team.name, player.name, end = ElapsedTime),
  by = c("match_id", "team.name", "player.name"))

minutes <- minutes %>% 
  mutate(end = if_else(end.y < end.x, end.y, end.x),
         end = if_else(is.na(end.y), end.x, end.y)) %>%
  mutate(mins = round((end - inicio) / 60, 0)) %>%
  select(-end.x, -end.y)%>%
  filter(team.name == 'Germany')

minutes <- minutes %>%
  ungroup() %>%
  select(Equipo = team.name,
         Jugador = player.name,
         Minutos_en_Juego = mins)


DT::datatable(minutes)

```



